# 请教陈版主，同一控制下合并尚未支付合并对价的问题

提问人：wanjunrui 时间：2021-02-07 15:33:04
陈老师您好，实物中遇到了如下问题，麻烦您百忙之中帮忙解答一下：
上市公司A进行资产重组，已经过相关部门审核批准，通过发行股份购买资产及发行股份募集配套资金的方式，将母公司控制的另外 2 家公司纳入合并范围，重组前后标的公司和A公司同属于母公司控制的公司，且并非暂时控制，属于同一控制下合并，涉及A公司合并报表的追溯调整。其中发行股份支付对价 2 亿，发行股份募集配套资金支付对价 3 亿，想问问陈老师，发行股份募集配套资金 3 亿元，在追溯调整比较期财务报表时，是否作为负债（其他应付款-交易对手）列示？还是说，按照准则所讲，将被合并方的资产负债纳入A公司财务报表，以A公司资本公积为限还原留存收益？有点疑问是，A公司是有支付合并对价这一项负债，作为负债列示，是否更符合实际情况？ A公司不是白白得到这 2 家公司，首先发行了股份，其次还需要再发行股份募集资金，发行股份无法追溯，支付的钱是否也可同样推定？

回答人：chenyiwei
发行股份募集配套资金 3 亿元，在追溯调整比较期财务报表时，是作为资本公积列示，而不是作为权益。到合并日，再将其从资本公积调整到负债处理。这部分资本公积也可以成为还原被合并方前期留存收益的来源。
在合并权益变动表中，上述在合并日从资本公积重分类到负债的行为，可视为向所有者的一项分配，列报为“所有者投入和减少资本——其他”（负数）。